【裁判字號】    97,訴,1602
【裁判日期】    980507
【裁判案由】    毒品危害防制條例
【裁判全文】
臺灣高雄地方法院刑事判決              97年度訴字第1602號
    公  訴  人  臺灣高雄地方法院檢察署檢察官
    被      告  丁○○
                        （另案現於臺灣高雄戒治所執行中）
    選任辯護人  莊進祥律師
    被      告  乙○○
    上  1   人
    選任辯護人  陳水聰律師
    被      告  戊○○
    上  1  人
    選任辯護人  丁玉雯律師
    被      告  丙○○
    上  1   人
    選任辯護人  劉新安律師
上列被告等因違反毒品危害防制條例案件，經檢察官提起公訴（
97年度偵字第20817 號），本院判決如下：
    主  文
丁○○共同製造第二級毒品未遂，累犯，處有期徒刑肆年捌月。
扣案如附表編號1 、3 、4 、22所示含第二級毒品之物沒收銷燬
之，扣案如附表編號2 、5 至21、23至26 所示之物均沒收。
乙○○、戊○○共同製造第二級毒品未遂，各處有期徒刑年捌
月。扣案如附表編號1 、3 、4 、22所示含第二級毒品之物沒收
銷燬之，扣案如附表編號2 、5 至21、23至26所示之物均沒收。
丙○○無罪。
    事  實
一、丁○○前因違反麻醉藥品管理條例等案件，經台灣高等法院
    高雄分院87年度上更一字第201 號判決確定後，嗣因假釋經
    撤銷，執行殘刑2年2月23日，於民國94年10月26日縮刑期滿
    執行完畢。
二、詎丁○○仍不知悔改，與乙○○、戊○○均明知甲基安非他
    命係毒品危害防制條例第2 條第2 項第2 款所列之第二級毒
    品，不得製造，竟自97年7 月間起，渠等共同基於製造第二
    級毒品甲基安非他命之犯意聯絡，由丁○○統籌甲基安非他
    命製造之相關事宜及所需如附表一編號1 至15、17至21所示
    之器具、原料，另由戊○○提供址設高雄縣仁武鄉○○路40
    0 巷51弄158-2 號之鋼鐵工廠（下稱本件工廠），供作渠等
    共同製造甲基安非他命之場所，戊○○並依丁○○之指示，
    負責製作扣案如附表編號22至26所示之加氫反應器及相關零
    件以及附表編號16之冰箱。而丁○○復以擬傳授製造甲基安
    非他命技術之條件，要求乙○○共同至本件工廠參與製作甲
    基安非他命之相關事宜。嗣丁○○於不詳時、地，向真實姓
    名、年籍不詳、綽號「阿草」之成年人取得製造甲基安非他
    命之化學原料麻黃素1 包（粉狀）後，即由乙○○於同年月
    21日之夜間某時起駕車搭載丁○○共同至本件工廠，由丁○○、乙○○、戊○○共同將上開麻黃素倒入扣案如附表編號
    22之加氫反應器後，推由丁○○將水、鹽酸加入加氫反應器
    內欲與該麻黃素共同攪拌，再由丁○○、乙○○、戊○○共
    同將該加氫反應器之螺絲上鎖，惟因丁○○灌入氫氣時察覺
    該加氫反應器有漏氣現象，遂由戊○○修理該加氫反應器之
    馬達至翌日天亮，丁○○則將該加氫反應器內之溶液留置於
    本件工廠如扣案附表編號2 所示。而乙○○又於同年月22
    日之夜間某時駕車搭載丁○○至本件工廠後，丁○○、乙○○、戊○○又承前共同製造甲基安非他命之犯意聯絡，接續
    以相同方式將丁○○向「阿草」之人取得之麻黃素1 包（粉
    狀）倒入上開加氫反應器，由丁○○加入鈀金、水至加氫反
    應器內，再由丁○○、乙○○、戊○○以相同方式將該加氫
    反應器之螺絲上鎖，並灌入氫氣以馬達攪拌之。嗣於同年月
    23日4 時30分許，為法務部調查局台北市調查處、南部地區
    機動工作組、高雄縣調查站、海員調查處高雄站及台北憲兵
    隊組成專案小組成員，在本件工廠依法拘獲丁○○、乙○○
    、戊○○，並扣得如附表編號1 所示之「黑水」及附表編號
    2 至26所示之物，而悉上情。
三、案經法務部調查局南部地區機動工作組移送台灣高雄地方法
    院檢察署檢察官偵查起訴。
    理  由
甲、程序事項：
一、按被告以外之人於偵查中向檢察官所為陳述，除顯有不可信
    之情況者外，得為證據，刑事訴訟法第159 條之1 第2 項定
    有明文。偵查中對被告以外之人（包括證人、鑑定人、告訴
    人、被害人及共同被告等）所為之偵查筆錄，或被告以外之
    人向檢察官所提之書面陳述，性質上均屬傳聞證據。惟現階
    段刑事訴訟法規定檢察官代表國家偵查犯罪、實施公訴，依
    法其有訊問被告、證人及鑑定人之權，證人、鑑定人且須具
    結，而實務運作時，檢察官偵查中向被告以外之人所取得之
    陳述，原則上均能遵守法律規定，不致違法取供，其可信度
    極高，職是，被告以外之人前於偵查中已具結而為證述，除
    反對該項供述得具有證據能力之一方，已釋明「顯有不可信
    之情況」之理由外，不宜以該證人未能於審判中接受他造之
    反對詰問為由，即遽指該證人於偵查中之陳述不具證據能力
    。證人即同案被告丁○○、乙○○、戊○○、丙○○於檢察
    官偵查中所為之證述（見台灣高雄地方法院檢察署97年度偵
    字第20817 號卷第第45至51頁），對其他共同被告部分既依
    法具結，且無顯不可信之情況，依上開說明，證人即同案被
    告丁○○、乙○○、戊○○、丙○○於偵查中之結證對其他
    共同被告均有證據能力，況證人即同案被告丁○○、乙○○
    、戊○○、丙○○於本院審理中均互為其他共同被告之證人
    相互詰問，對被告丁○○、乙○○、戊○○、丙○○之對質
    詰問權之保障亦無不週。
二、按被告以外之人於審判外之陳述，雖不符前4 條之規定，而
    經當事人於審判程式同意作為證據，法院審酌該言詞陳述或
    書面陳述作成時之情況，認為適當者，亦得為證據，刑事訴
    訟法第159 條之5 第1 項定有明文。本案以下認定事實所引
    用之傳聞證據，業經檢察官、被告丁○○、乙○○、戊○○
    、丙○○及渠等辯護人於審判中同意作為證據（見本院卷一
    第150 、161 、173 、189 頁），而各該傳聞證據之取得亦
    無違法不當之情事，作為證據並無不適當，依上開說明，本
    院認本案以下所引用之傳聞證據均有證據能力。
乙、實體事項：
壹、有罪部分：
一、訊據被告丁○○固坦承有於97年7 月21、22日夜間由乙○○
    駕車搭載前往本件工廠，而22日夜間有鈀金倒入桶內加水攪
    拌，再灌入氫氣之事實，惟矢口否認有何共同製造甲基安非
    他命之犯行，辯稱：友人「阿草」拿1 包作壞的甲基安非他
    命給我，看我能否改成功，我才拿到本件工廠跟戊○○借工
    具，因我聽說可樂桶可製造甲基安非他命，而之前常到本件
    工廠賭博，看到有2 個桶子內部設計與可樂桶很像，未曾指
    示戊○○製造加氫反應器。但21日晚上我在本件工廠打電話
    給女友張美眉（音同，地址不詳）相約去觀音山，故21日並
    未製作甲基安非他命。而23日遭查獲時並未查扣甲基安非他
    命成品，僅將品質不佳之甲基安非他命修改，乃事後加工，
    充其量係製造未遂之狀態，且扣案如附表編號1 至15、17至
    21 均 非其所有，與其無關云云（見本院卷一第145 、154
    、155 頁、本院卷二第228 正、反頁）。訊據被告乙○○固
    坦承有於同年月21、22日夜間駕車載丁○○前往本件工廠要
    將麻黃素改成甲基安非他命，21日有幫忙將桶子螺絲上鎖，
    因丁○○事前有允諾要教我作甲基安非他命，而23日是第2
    次去本件工廠也是要修改甲基安非他命之事實，惟矢口否認
    有何共同製造甲基安非他命之犯行，辯稱：對甲基安非他命
    製作過程不瞭解，21日鎖完螺絲後，丁○○說桶子漏氣，戊○○就在修理馬達，當日並無作甲基安非他命，22日再到本
    件工廠時，戊○○將馬達連在桶子的蓋子上，丁○○說這樣
    會導熱，丁○○當時將桶子插電後，我們就各自走開，並未
    有任何甲基安非他命之成品遭查獲，足認技術不成熟，僅屬
    未遂，且扣案如附表編號1 至15、17至21之物品非我與丁○○共同購買云云（見本院卷一第83、159 、165 、166 頁、
    本院卷二第228 反面頁）。訊據被告戊○○固坦承有依丁○○指示製作2 個加入氫氣的攪拌器，並讓丁○○將附表一編
    號3 至15、17至21所示之器具、原料放置於本件工廠，而於
    同年月21、22日將本件工廠借丁○○等人作甲基安非他命，
    且有幫忙修理攪拌器之事實，惟矢口否認有何共同製造甲基
    安非他命之犯行，辯稱：以為該攪拌器是飼料攪拌器，不知
    是加氫反應器，且製造當時有向丁○○收取對價，並不知丁○○事後會用來製造甲基安非他命，且21日丁○○有告知是
    「壞的甲基安非他命」要改，伊主觀上認為是已製造完成但
    無法吸食之物，而23日員警查獲之際，伊正在睡覺，並無參
    與丁○○之製造行為，況本件並未查獲甲基安非他命之結晶
    ，應屬未遂，又伊僅提供場所及攪拌器之行為，僅屬幫助行
    為云云（見本院卷一第171 、178 至181 頁、本院卷二第20
    5 至209 、228 反面、229 頁）。經查：
（一）扣案如附表編號1 所示之物（即扣押物編號壹之11-3）含
      第二級毒品甲基安非他命、第四級毒品先驅原料麻黃鹼成
      分，淨重約620 公克（空瓶重780 公克），甲基安非他命
      純度以0.5 ％計，純質淨重約3.1 公克；扣案如附表編號
      2 所示之物（即扣押物編號11-2）含第四級毒品先驅原料
      麻黃鹼成分，淨重258 公克（空瓶重約32公克）；扣案如
      附表編號20所示之物（即扣押物編號壹之17）含第四級毒
      品先驅原料麻黃鹼成分，淨重2.34公克，空包裝重0.75公
      克；扣案如附表編號18、19、21所示之物（即扣押物編號
      壹之21、10、27）發現有第四級毒品先驅原料甲基麻黃鹼
      成分殘留；扣案如附表編號3 、4 、22所示之物（即扣押
      物編號壹之13、20、22）發現有第二級毒品甲基安非他命
      成分殘留；扣案如附表編號3 、22、21所示之物（即扣押
      物編號壹之13、22、27）發現有第四級毒品先驅原料麻黃
      鹼殘留，而扣案如附表編號3 至19、21至26所示之物符合
      一般以麻黃鹼類化合物製造甲基安非他命三階段氯化反應
      、氫化反應與純化反應各過程所需等情，有法務部調查局
      97年9 月17日調科壹字第09700375020 號鑑定書在卷可查
      （見本院卷一第98至100 頁，扣案物之檢驗結果詳如附表
      檢驗報告欄所示），此外，復有扣案物之彩色照片35張在
      卷可稽（見本院卷一第101 至119 頁），上開事實堪信為
      真。
（二）被告丁○○自97年7 月間起，負責統籌甲基安非他命製造
      之相關事宜及所需如附表一編號編號1 至15、17至21所示
      之器具、原料。被告戊○○提供本件工廠，作為製造毒品
      之場所，並依被告丁○○之指示，負責製作扣案如附表編
      號22至26所示之加氫反應器及相關零件及提供附表編號16
      之冰箱。被告乙○○則係因被告丁○○以傳授製造甲基安
      非他命技術之條件，夥同被告丁○○至本件工廠參與製作
      甲基安非他命之相關事宜一節，除被告丁○○、乙○○、
      戊○○上開自白之事實外，業經證人即同案被告戊○○於
      偵查中證述：我將本件工廠借丁○○放化學藥品、試紙、
      玻璃容器等物，另96年11、12月間丁○○拿設計圖要我幫
      他作攪拌之桶子，桶子做好後也放在本件工廠等語明確（
      見偵卷第45頁）；復於本院審理中證述：查獲的桶子是丁○○委託紀元文請我作的，丁○○有畫草圖給我，作完後
      桶子交給丁○○，因丁○○要在桶子內包玻璃纖維，而其
      他器材都是丁○○叫阿興（同音）載來我工廠的等語綦詳
      （見本院卷二第25 、32 、34頁）。又證人即同案被告乙○○於本院審理中證述：丁○○有說過要教我作甲基安非
      他命，所以我才載他去工廠，並要等丁○○說回去才離開
      ，21日丁○○才告訴我要到本件工廠作甲基安非他命，（
      提示扣押物品照片）扣案物品中丁○○要我帶編號壹之1
      右上方那一瓶、壹之8 號、壹之20號、壹之29號的物品，
      其他東西我不清楚等語甚明（見本院卷二第6 、7 、13、
      15頁）。而證人即同案被告丁○○於本院審理中雖證述：
      之前我到本件工廠掀開1 個大紙箱，見到被查獲的桶子，
      還有扣押物品照片內之物，即向戊○○說怎麼敢放這些東
      西，戊○○才說是別人寄放的，我說不要讓別人放這些東
      西，很危險云云（見本院卷二第20、22頁），然亦同時證
      述：我要改朋友「阿草」作壞的甲基安非他命，因為很刺
      鼻不能吃，我有跟乙○○說，並要乙○○帶我去本件工廠
      ，21日也有跟戊○○說我要在工廠改東西等語（見本院卷
      二第18、19頁）。證人戊○○上開偵訊、本院審理中之證
      述大致相符，而證人乙○○之本院證述核與其自白內容一
      致，且渠等證述之內容均有使自身遭受追訴共同製造毒品
      之風險，證人戊○○、乙○○上開部分所述應屬可採。被
      告丁○○雖否認在本件工廠扣案之材料、器具等物為其所
      提供，然被告丁○○係「阿草」要求幫忙修改甲基安非他
      命之人，依常理判斷，應具備製作甲基安非他命之相關知
      識、技術，否則「阿草」豈有必要另行委託被告丁○○改
      良其所製造之甲基安非他命，蓋被告丁○○製作甲基安非
      他命之技術、能力顯然優於「阿草」，「阿草」始有要求
      較其高明之被告丁○○協助的可能。又本件工廠係同案被
      告戊○○之工作地點，扣案之材料、器具均屬製造甲基安
      非他命三階段氯化反應、氫化反應與純化反應所需之物，
      已如前述，若非被告丁○○所提供，被告戊○○豈有可能
      容任被告丁○○恣意在本件工廠檢視他人寄放之前揭扣案
      物品，蓋被告戊○○就前揭扣案物品負有保管責任，且該
      等物品均屬製造甲基安非他命所需之物，被告戊○○自無
      可能冒險同意讓不相關之人查看，以防前揭扣案物品短少
      或遭人檢舉製毒，致日後額外負擔賠償責任或司法偵、審
      之追訴，足認被告丁○○否認前揭製作甲基安非他命所需
      之扣案物品非其提供云云，洵屬卸責之詞，不足採信。再
      者，被告丁○○既深諳製作甲基安非他命之技能，復提供
      前揭製毒所需之器材、原料，且繪圖供被告戊○○製作相
      關攪拌機器，亦自行尋覓被告乙○○擔任製毒之助手，足
      證被告丁○○係居本件製造甲基安非他命之領導、指揮地
      位無訛。此外，被告戊○○雖坦承有製作扣案如附表編號
      22至26所示之物，惟辯稱以為該攪拌機器係飼料攪拌器云
      云，然被告戊○○自承其所製作之攪拌器有多1 個洞，要
      加入氫氣所用，之前未曾作過該種攪拌器等語（見本院卷
      一第171 頁），又於本院審理中證述丁○○要在機器內包
      玻璃纖維等語，前已敘明，倘被告戊○○主觀上認為係製
      作飼料攪拌機，則被告戊○○應對被告丁○○所繪製機器
      草圖提出質疑，蓋額外加洞及內部包裝玻璃纖維之構造顯
      非一般飼料攪拌機所需，況被告戊○○若不清楚伊為被告
      丁○○製作攪拌機之目的、用途，如何製造出具有特殊功
      能、符合需求之機器供被告丁○○使用，被告戊○○此部
      分辯解，顯與常情相違，不足採信，扣案如附表編號22至
      26所示之物應屬製造甲基安非他命所需之加氫反應器及相
      關零件無疑，上開事實堪信為真。
（三）按毒品危害防制條例第四條之製造毒品罪，其所稱製造者
      ，除將不具毒品成分之原料加以化合製造而成毒品外，尚
      包括加工於原含有毒品物質之物，而製造成新毒品之行為
      在內，最高法院98年度台上字第827 號判決意旨參照。而
      常見製造甲基安非他命之原料有麻黃鹼、苯丙酮、苯甲醛
      三種，又以麻黃素為原料之製造方法中，艾蒙德法、紅磷
      法、波氏還原法較為常見，本件扣案證物分析後係以艾蒙
      德法製造。第一階段（氯化反應）：以鹽酸麻黃素加入亞
      硫醯二氯生成氯甲麻黃素，此階段需要使用浸泡液（氯仿
      ）、反應劑（SOCI2） 、清洗結晶（ETHER 、丙酮），此
      階段所得溶液稱「滷水」。第二階段（氫化反應）：將中
      間產物置入氫化反應桶內反應，需用Buffer調劑（冰醋酸
      、醋酸鈉）、催化劑（氯化鈀、硫酸鋇、甲醛、NAOH、HC
      I） 、氫氣、活性炭，此階段因須使用金屬催化劑鈀金（
      俗稱黑粉）催化反應，會使溶液呈現黑色，俗稱「黑水」
      。第三階段（結晶過程）：需用NAOH、HCI 、食鹽。正常
      情形下，滷水內不含成品甲基安非他命，僅含有原料麻黃
      鹼及（或）反應後之中間產物氯（甲）麻黃鹼，而「黑水
      」因已完成製安主要之滷化及氫化反應兩步驟，故會含有
      甲基安非他命成分。本件扣案如附表編號1 （即扣押物編
      號壹之11-3）所示之深色溶液經法務部調查局再次檢驗，
      發現含有製造甲基安非他命第二階段「氫化反應」所使用
      之鈀金屬、鋇金屬成分，濃度依該局標準前處理步驟進行
      樣品處理後，分別為220ppb及23,000ppb （此濃度分別為
      空白試樣之7 千及20萬倍），因已加入鈀金進行氫化反應
      ，一般稱之為「黑水」。由「黑水」提煉安毒之步驟需視
      其內含有之甲基安非他命純度高低而定，若高濃度黑水僅
      須經過再結晶等純化步驟，即可提煉出甲基安非他命結晶
      一節，分別有法務部調查局97年11月10日調科壹字第0970
      0464100 號函及所附資料、同局98年2 月20日調科壹字第
      09800066630 號函、同局98年3 月24日調科壹字第098000
      99200 號函在卷可憑（見本院卷一第135 至137 頁、本院
      卷二第124 、125 、198 、199 頁）。被告丁○○、乙○○、戊○○雖均辯稱係拿作壞、無法吸食之安非他命來作
      ，事後加工非屬製造云云。然被告丁○○、乙○○、戊○○3 人於97年7 月21日夜間在本件工廠，共同將粉狀麻黃
      素倒入扣案如附表編號4 之加氫反應器後，被告丁○○將
      水、鹽酸加入加氫反應器內準備攪拌，再由被告丁○○、
      乙○○、戊○○共同將加氫反應器之螺絲上鎖，惟因被告
      丁○○灌入氫氣時發現機器漏氣，遂由被告戊○○修理加
      氫反應器之馬達至翌日天亮，被告丁○○則將該加氫反應
      器內之溶液留置於本件工廠如扣案附表編號24所示。被告
      丁○○、乙○○、戊○○3 人又於同年月22日夜間在本件
      工廠，以相同方式將粉狀麻黃素倒入上開加氫反應器，由
      被告丁○○加入鈀金、水至加氫反應器內，再由被告丁○○、乙○○、戊○○以相同方式將該加氫反應器之螺絲上
      鎖，並灌入氫氣以馬達攪拌等情，除被告丁○○、乙○○
      、戊○○上開自白外，復經證人即同案被告乙○○於本院
      證述明確（見本院卷二第7 、9 、12、13頁）。倘被告乙○○有意作虛偽證述，並無證述自身亦有參與將麻黃素倒
      入加氫反應器內後鎖螺絲之行為，足認被告乙○○以證人
      身分為上開證述應屬可採，被告丁○○辯稱21日在本件工
      廠約女友至觀音山，沒有製毒云云，乃事後卸責之詞，不
      足採信。另證人即同案被告戊○○於本院審理中證述：21
      日有看到丁○○帶1 包東西，我沒有摸到，倒入桶子後加
      水、氫氣，23日我沒見到固態東西，只見倒入液態的加氫
      氣等語（見本院卷二第33、34頁），另於97年7 月23日偵
      訊中證述：21日丁○○、乙○○將東西倒入桶子後，有倒
      入鹽酸、水攪拌等語（見偵卷第45頁）。證人戊○○於偵
      訊之際所為證述係查獲之當日，印象應屬清楚、深刻，故
      就被告丁○○於21日倒入桶內攪拌之物應以證人戊○○於
      偵訊所述為可採。而證人即同案被告丙○○於本院審理中
      證述：21日戊○○一直在修理馬達等語（見本院卷二第13
      6 頁），除與證人乙○○所述相符，亦與被告戊○○之自
      白相符，證人丙○○所述應屬可採。再者，證人即同案被
      告乙○○、戊○○雖均於本院審理中證述：21日的水溶液
      由丁○○用塑膠桶帶走云云（見本院卷二第12、34頁），
      然證人戊○○亦同時證述：21日他們拿走後，桶子內有殘
      渣，我將殘渣倒入塑膠罐，放入冰箱等語（見本院卷二第
      33頁），又扣案如附表編號2 所示水溶液（即扣案物編號
      11-2），含第四級毒品先驅原料甲基麻黃鹼成分，淨重達
      258 公克，前已敘明，且該水溶液係在本件工廠之冰箱查
      獲之情，業據證人即同案被告戊○○證述在卷（見本院卷
      二第36頁），而本件工廠於上開期間並未查獲丁○○、乙○○以外之人在該處製作甲基安非他命，堪認扣案如附表
      編號2 所示水溶液應係被告丁○○於21日夜間所遺留於本
      件工廠甚明。此外，扣案如附表編號1 （即扣押物編號壹
      之11 -3） 所示之深色溶液中含有鈀金屬、鋇金屬成分，
      屬甲基安非他命製程中經「氫化反應」之「黑水」，業如
      前述，核與被告丁○○自承23日有加入巴金（音同）、氫
      氣等語相符（見本院卷一第148 頁），依上開最高法院判
      決意旨，本件被告丁○○等3 人之行為，該當於製造甲基
      安非他命無虞。
（四）按毒品危害防制條例所稱之毒品，指具有成癮性、濫用性
      及對社會危害性之麻醉藥品與其製品及影響精神物質與其
      製品。並依其成癮性、濫用性及對社會危害性分為四級。
      其品項如下：第一級：海洛因、嗎啡、鴉片、古柯鹼及其
      相類製品。第二級：罌粟、古柯、大麻、安非他命、配西
      汀、潘他唑新及其相類製品。第三級：西可巴比妥、異戊
      巴比妥、納洛芬及其相類製品。第四級：二丙烯基巴比妥
      、阿普唑他及其相類製品。為毒品危害防制條例第二條第
      一項、第二項所明定。本件扣案之物品中，並無經純化結
      晶之甲基安非他命存在，而原判決附表六編號5 之滷水一
      桶，經法務部調查局鑑定結果，淨重約三三八三○公克，
      固含有第二級毒品甲基安非他命之成分，惟其含量甚微，
      純度僅為百分之○‧一一。依前述法務部調查局函及鑑定
      人之證言，甲基安非他命之製造過程，應經鹵化、氫化、
      純化三階段，滷水係屬中段即氫化階段完成後之主要產物
      ，雖含有甲基安非他命之成分，但因其中可能存有其他未
      反應之原料等物質，尚不能供人直接施用，則該滷水似仍
      屬半成品，是否已屬毒品危害防制條例附表二第八九項所
      列之第二級毒品甲基安非他命？尚非全無疑義，最高法院
      97年度台上字第4779號判決意旨參照。被告丁○○、乙○○、戊○○等人均辯稱未查扣成品，屬製造未遂等語。而
      「黑水」除含有甲基安非他命外，尚含有重金屬、有機溶
      劑和化學品等危害人體物質，一般而言，不宜直接吸食，
      惟因含有甲基安非他命毒品成分，若直接吸食，應仍有藥
      效，且本件發現殘留有甲基安非他命之4 項扣押證物中，
      有半數同時發現有製造甲基安非他命之原料麻黃鹼成分殘
      留，然本案所有扣押證物中並未發現甲基安非他命成品，
      此有法務部調查局97年11月10日、97年12月2 日、98年2
      月20日調科壹字第09700464100 、09700498610 、098000
      6 6630號函在卷可查（見本院卷一第、135 、136 、218
      頁、本院卷二第125 頁），且扣案如附表編號1 所示「黑
      水」中，甲基安非他命之純度僅0.5 ％乙節，有上開法務
      部調查局鑑定書1 份在卷可徵，足認被告丁○○等3 人所
      製造之「黑水」尚非具有高純度之甲基安非他命成分，又
      依一般甲基安非他命施用者所施用之甲基安非他命多屬固
      態結晶體，另就甲基安非他命販賣之交易型態，亦鮮少出
      現液態甲基安非他命之交易，本件既查無甲基安非他命之
      結晶固體，被告丁○○等人自難僅憑上開查扣之「黑水」
      予以販賣牟利，被告丁○○等人縱使直接施用該「黑水」
      ，亦會同時將「黑水」中其他重金屬等危害人體物質一併
      施用，被告丁○○等人自無可能逕自吸食扣案之「黑水」
      以達解除毒癮之目的，是本件應依罪疑有利被告之原則，
      認被告丁○○等3 人製造甲基安非他命未遂。至於被告戊○○雖辯稱僅有幫助犯行云云，然被告戊○○於21日即知
      丁○○要在本件工廠作甲基安非他命之情，業據證人丁○○於本院審理中證述明確（見本院卷二第18、19頁），核
      與被告戊○○之自白相符（見本院卷一第171 頁），且被
      告戊○○負責製造扣案之加氫反應器2 個，復提供本件工
      廠與被告丁○○、乙○○2 度至該處從事製造甲基安非他
      命之行為，被告戊○○亦同時在現場共同參與鎖螺絲、修
      理加氫反應器等節，均如前述，倘被告戊○○僅單純提供
      場所、加氫反應器，被告戊○○豈有可能2 度均在本件工
      廠夥同被告丁○○、乙○○共同將加氫反應器之螺絲上鎖
      ，以及在現場修理機器，被告戊○○之行為已達共同製造
      甲基安非他命未遂之犯意聯絡、行為分擔之程度，被告戊○○此部分所辯，顯屬卸責之詞，諉無足採。
（五）綜上所述，被告丁○○、乙○○、戊○○共同製造甲基安
      非他命未遂之犯行，事證明確，應依法論科。
二、按甲基安非他命為毒品危害防制條例第2 條第2 項第2 款所
    規定之第二級毒品，不得持有、製造、施用、販賣，被告丁○○、乙○○、戊○○著手製造甲基安非他命之行為，於製
    得甲基安非他命第二階段之「黑水」後，尚未製得可供施用
    之高純度甲基安非他命結晶即為警查獲，且製造甲基安非他
    命之罪刑極重，又製造之目的旨在供人施用，如其製造物未
    達可供施用之程度，行為人主觀上及社會認知上均不認係已
    完成製造行為，其中雖檢出有甲基安非他命成分，基於刑法
    謙抑之觀點，尚不得遽認已製造既遂。核前開被告丁○○乙○○、戊○○所為，均係犯毒品危害防制條例第4 條第6 項
    、第2 項之製造第二級毒品未遂罪。被告丁○○、乙○○、
    戊○○就上開犯行，有犯意聯絡及行為分擔，為共同正犯。
    被告丁○○、乙○○、戊○○雖於上開時間2 度至本件工廠
    從事製作甲基安非他命未遂之犯行，然被告丁○○等3 人僅
    基於同一製造之犯意，而時間、地點均具密接性，各次行為
    之獨立性極為薄弱，應屬接續犯之單純一罪。被告丁○○、
    乙○○、戊○○均已著手於製造甲基安非他命之犯行而不遂
    ，為未遂犯一節，已如前述，被告丁○○、乙○○、戊○○
    均應依刑法第25條第2 項之規定，按既遂犯之刑減輕之，起
    訴意旨認被告丁○○等3 人上開犯行以既遂論，容有誤會，
    附此敘明。被告丁○○前有如事實欄第一段所載之所示之犯
    罪科刑及執行情形，有被告丁○○臺灣高等法院被告前案紀
    錄表1 份在卷可按（本院卷二第233 頁），被告丁○○於受
    徒刑之執行完畢後，5 年以內故意再犯本件有期徒刑以上之
    罪，為累犯，應依刑法第47條第1 項加重其刑，惟法定刑無
    期徒刑部分不得加重。被告丁○○同時有加重及減輕事由，
    應依法先加後減之。爰審酌被告丁○○、乙○○、戊○○均
    明知毒品對人類之危害，為謀取不法暴利，竟為製造第二級
    毒品甲基安非他命之犯行，造成毒品可能泛濫危害社會大眾
    之危險，被告丁○○就本件製毒過程，居指揮、主導之地位
    ，而被告乙○○、戊○○於分工角色中僅係聽從被告丁○○
    之指示行事，被告丁○○之犯罪情節自應重於被告乙○○、
    戊○○，又被告丁○○等3 人犯後未能坦承全部犯行，態度
    非佳，惟本件查扣之甲基安非他命之半成品即「黑水」數量
    非鉅，純度亦僅有0.5 ％等一切情狀，分別量處如主文第1
    、2 項所示之刑，以資懲儆。
三、扣案如附表編號4 所示之物，經送驗後含有第二級毒品甲基
    安非他命成分，而扣案如附表編號1 、3 、22所示之物，經
    送驗後均含有第二級毒品甲基安非他命成分、第四級毒品麻
    黃鹼成分，已如上述，然扣案如附表編號1 、3 、22所示之
    物所沾附之甲基安非他命已難以析離，自應均視為甲基安非
    他命之一部分，併與附表編號4 所示之物爰均依毒品危害防
    制條例第18條第1 項前段規定宣告沒收銷燬之。至於扣案如
    附表編號2 、5 至19、21、23至26所示之物，分別係被告丁○○所提供及被告丁○○等3 人製造甲基安非他命所需之物
    ，業如上述，依毒品危害防制條例第19條第1 項規定，及共
    犯連帶沒收之法理，應在被告丁○○、乙○○、戊○○宣告
    刑項下宣告沒收。另附表編號20所示之物，係22日20時由綽
    號「鳥嘴」之某真實姓名、年籍不詳成年人拿至本件工廠要
    被告戊○○交付予被告丁○○一節，業經證人戊○○於本院
    審理中證述綦詳（見本院卷二第36頁），且附表編號20所示
    之物經鑑驗係甲基麻黃鹼，如以甲基麻黃鹼為原料，採傳統
    三階段製安方法，將可製得另一第二級毒品N-二甲基安非他
    命一節，有法務部調查局97年11月10日、97年12月2 日調科
    壹字第09700464100 、09700498610 號函在卷可憑（見本院
    卷一第135 、218 頁），足認扣案如附表編號20亦屬供被告
    丁○○等3 人犯罪所用之物，依毒品危害防制條例第19條第
    1 項規定，及共犯連帶沒收之法理，應在被告丁○○、乙○○、戊○○宣告刑項下宣告沒收。此外，扣案如附表編號27
    至35所示之物，查無具體證據證明與被告丁○○等3 人之上
    開犯行有關，爰不為沒收或沒收銷燬之諭知，附此敘明。
貳、無罪部分（被告丙○○部分）：
一、公訴意旨另以：被告丙○○與被告丁○○、乙○○、戊○○
    （被告丁○○、乙○○、戊○○業經有罪判決）夥同紀元文
    （由台灣高雄地方法院檢察署另行偵辦）共同基於製造第二
    級毒品甲基安非他命之犯意聯絡，被告丁○○等3 人以上開
    方式，被告丙○○則於製毒期間在本件工廠負責看守、把風
    。因認被告丙○○此部分涉犯毒品危害防制條例第4 條第2
    項之製造第二級毒品罪嫌云云。
二、按被告未經審判證明有罪確定前，推定其為無罪；犯罪事實
    應依證據認定之，無證據不得認定犯罪事實；不能證明被告
    犯罪者，應諭知無罪之判決，刑事訴訟法第154 條第1 項、
    第2 項及第301 條第1 項分別定有明文。又刑事訴訟法上所
    謂認定犯罪事實之證據，係指足以認定被告確有犯罪行為之
    積極證據而言，該項證據自須適合於被告犯罪事實之認定，
    始得採為斷罪資料；事實之認定，應憑證據，如未能發現相
    當證據，或證據不足以證明，自不能以推測或擬制之方法，
    以為裁判基礎；而認定犯罪事實所憑之證據，雖不以直接證
    據為限，間接證據亦包括在內；然而無論直接或間接證據，
    其為訴訟上之證明，須於通常一般之人均不致有所懷疑，而
    得確信其為真實之程度者，始得據為有罪之認定；又依刑事
    訴訟法第161 條第1 項規定，檢察官就被告犯罪事實，應負
    舉證責任，並指出證明之方法。因此，檢察官對於起訴之犯
    罪事實，應負提出證據及說服之實質舉證責任。倘其所提出
    之證據，不足為被告有罪之積極證明，或其指出證明之方法
    ，無從說服法院以形成被告有罪之心證，基於無罪推定之原
    則，自應為被告無罪判決之諭知，最高法院29年上字第3105
    號、40年臺上字第86號、76年臺上字第4986號及92年臺上字
    第128 號判例分別著有判例可資參照。再按被告或共犯之自
    白，不得作為有罪判決之唯一證據，仍應調查其他必要之證
    據，以察其是否與事實相符，刑事訴訟法第156 條第2 項定
    有明文。
三、公訴意旨認被告丙○○涉有上開犯行，無非係以被告丙○○
    調查、偵訊中自白；證人即同案被告丁○○、乙○○、戊○○調查、偵訊之證述；行動電話0000000000、0000000000號
    於97年7 月16日起至同年月21日止之通訊監察譯文；搜索扣
    押筆錄、扣案如附表編號1 至35所示之物、扣押物品目錄表
    、扣押物品清單、法務部調查局調科壹字第09711345020 號
    鑑定書1 紙等資料為其論據。訊據被告丙○○固坦承有於97
    年7 月21、22日夜間在本件工廠至查獲之際之事實，惟堅決
    否認有何製造甲基安非他命犯行，辯稱：我是載紀元文至本
    件工廠找丁○○要錢，雖有看到丁○○、乙○○在摸桶子，
    但我只有打電腦，後來要抽煙，戊○○說在灌氫氣，我就出
    去抽煙，沒有替丁○○等人把風等語（見本院卷一第142 、
    143、187、本院卷二第229 反面）。經查：
（一）被告丙○○雖於調查中自白：21、23日有到本件工廠，有
      時睡覺、有時在外走來走去，為警查獲之際準備要外出買
      飲料，最近知道丁○○、戊○○他們要作甲基安非他命等
      語（見偵卷第20頁），惟否認有參與製作甲基安非他命一
      節，而證人即同案被告乙○○於本院審理中證述：21日第
      1 次見丙○○，他在本件工廠那邊動來動去，即打電動、
      喝飲料，我沒有跟他特別談話，他也沒有跟我們一起鎖螺
      絲，我當時在鎖桶子，沒注意丙○○有無接近桶子看，戊○○、丙○○間的對話都是無關緊要，他們打的電動我不
      會玩，23日丙○○有要出去幫忙買飲料，但要出去時警方
      就到了，我與丙○○不熟，他沒跟我說屋外的情況等語（
      見本院卷二第8 、9 、11頁）。證人即同案被告丁○○於
      本院審理中證述：螺絲是我鎖的，沒有其他人一起鎖，被
      查獲前丙○○只有在打電腦，沒有走動等語（見本院卷二
      第18、21頁）。證人即同案被告戊○○於本院審理中證述
      ：21、23日丙○○都有載紀元文到本件工廠，因為丁○○
      與紀元文有債務關係，當天丙○○在工廠打電腦，因為丁○○他們在加氫，我與丙○○去外面抽煙，我看到4 、50
      公尺外的橋下有停計程車，當時丙○○沒說計程車為何停
      在那裡。丙○○在23日有看到那包壞的甲基安非他命，應
      該知道要改毒品等語（見本院卷二第25、26、27、30、31
      頁）；於偵訊中證述：23日丙○○來找我，就在旁邊打電
      腦等語（見偵卷第45頁）。證人丁○○、乙○○、戊○○
      與被告丙○○均無特殊交情，當無甘冒偽證風險，故為虛
      偽陳述，以維護被告丙○○之必要，證人丁○○、乙○○
      、戊○○上開所述應屬可採，倘被告丙○○有於21、22日
      夜間參與被告丁○○等人一起將加氫反應器之螺絲上鎖，
      被告丁○○等3 人豈會不提及被告丙○○有共同參與之情
      。其次，23日員警查獲前以計程車在外埋伏，均無法從外
      面看到本件工廠內部情形一節，分別有證人即查獲員警己○○、庚○○在本院證述明確（見本院卷二第142 、145
      、150 頁），堪認證人己○○、庚○○無法證明被告丙○○有何向被告丁○○等人通風報信之行為，又被告丙○○
      當日雖有至本件工廠外面，倘被告丙○○當時有從事把風
      、看守之工作，被告丙○○豈會沒有在事後進入本件工廠
      時向被告丁○○等3 人報告外有計程車之情事，即便被告
      丙○○知悉本件工廠之人在製造甲基安非他命，然卷內並
      無具體證據證明被告丙○○有於21、22日夜間從事製造甲
      基安非他命相關之分工行為，尚難僅憑被告丙○○之調查
      自白遽為不利被告丙○○之認定。
（二）又0000000000門號行動電話係被告丁○○使用，00000000
      00號門號行動電話係被告戊○○使用一節，有通訊監察作
      業報告表1 份在卷可查（見偵卷第39至42頁），從譯文之
      通話內容觀之，至多僅能知悉被告丁○○、戊○○之通話
      內容，且查無與被告丙○○有何關連，或安排被告丙○○
      從事何種分工，尚難憑該等通聯資料遽為不利被告丙○○
      之認定。
（三）至於法務部調查局調科壹字第09711345020 號鑑定書1 紙
      、扣押物品等資料，僅能證明本件工廠查扣符合製造甲基
      安非他命之器具、設備及「黑水」，尚難具體證明被告丙○○有何製造甲基安非他命之犯行。
（四）綜上所述，本案並無具體證據證明被告丙○○有製造甲基
      安非他命之犯行，揆諸前開最高法院判決意旨，自難僅以
      被告丙○○調查中自白知悉本件工廠有製造甲基安非他命
      及查獲之際在現場，逕認被告丙○○有上開公訴意旨所指
      之製造甲基安非他命之犯行犯行。綜此，公訴人就被告丙○○此部分所舉之證據，其為訴訟上之證明，並未達到通
      常一般之人均不會有任何懷疑，而得確信被告丙○○有何
      製造甲基安非他命犯行之真實程度，自無從說服本院形成
      被告丙○○上開部分有罪之心證，被告丙○○上開部分之
      犯罪尚屬不能證明，即應為被告丙○○無罪之諭知。
據上論斷，依刑事訴訟法第299 條第1 項前段、第301 條第1 項
，毒品危害防制條例第4 條第6 項、第2 項、第18條第1 項前段
、第19條第1 項，刑法第11條、第28條、第25條第2 項、第47條
第1 項，判決如主文。
本案經檢察官甲○○到庭執行職務。
中    華    民    國    98    年    5     月    7     日
                  刑事第十一庭審判長法  官  黃三友
                                    法  官  林依蓉
                                    法  官  何佩陵
以上正本證明與原本無異，本正本係校對無誤後重新送達。
如不服本判決應於收受本判決後10日內向本院提出上訴書狀，並
應敘述具體理由，如未敘述上訴理由者，應於上訴期間屆滿後20
日內補提理由書狀於本院（均須按他造當事人之人數附繕本）「
切勿逕送上級法院」。
中    華    民    國    98    年    5     月    11    日
                                    書記官  鍾淑美
附表
 ┌──┬──────────┬────┬────────────┬────┬─────┐
 │編號│   扣 案 物 名 稱   │ 數量   │     檢  驗  報  告     │ 出 處  │沒收銷燬或│
 │    │                    │        │                        │        │沒收依據  │
 ├──┼──────────┼────┼────────────┼────┼─────┤
 │ 1  │水溶液              │  1瓶   │法務部調查局鑑定書，鑑定│偵一卷  │毒品危害防│
 │    │（扣押物編號壹之11-3│        │結果：含第二級毒品甲基安│P26-29、│制條例第18│
 │    │）                  │        │非他命及第四級毒品先驅原│ 73-76、│條第1 項前│
 │    │                    │        │料麻黃鹼，淨重約620 公克│ 84-86  │段        │
 │    │                    │        │（空瓶重約780 公克），甲│本院卷一│          │
 │    │                    │        │基安非他命純度以0.5 ％計│P98-100 │          │
 │    │                    │        │，純質淨重約3.1 公克    │        │          │
 ├──┼──────────┼────┼────────────┼────┼─────┤
 │ 2  │水溶液（扣押物編號壹│  1瓶   │法務部調查局鑑定書，鑑定│  同上  │毒品危害防│
 │    │之11-2）            │        │結果：含第四級毒品先驅原│        │制條例第19│
 │    │                    │        │料甲基麻黃鹼，淨重約258 │        │條第1項   │
 │    │                    │        │公克（空瓶重約32公克）  │        │          │
 ├──┼──────────┼────┼────────────┼────┼─────┤
 │ 3  │濾網（扣押物編號壹之│  2只   │法務部調查局鑑定書，鑑定│  同上  │毒品危害防│
 │    │13）                │        │結果：有第二級毒品甲基安│        │制條例第18│
 │    │                    │        │非他命及第四級毒品先驅原│        │條第1 項前│
 │    │                    │        │料麻黃鹼殘留，符合一般以│        │段        │
 │    │                    │        │麻黃鹼類化合物製造甲基安│        │          │
 │    │                    │        │非他命三階段氯化反應、氫│        │          │
 │    │                    │        │化反應與純化反應各過程之│        │          │
 │    │                    │        │所需設備                │        │          │
 ├──┼──────────┼────┼────────────┼────┼─────┤
 │ 4  │陶瓷漏斗（扣押物編號│  1個   │法務部調查局鑑定書，鑑定│  同上  │毒品危害防│
 │    │壹之20）            │        │結果：有第二級毒品甲基安│        │制條例第18│
 │    │                    │        │非他命殘留，符合一般以麻│        │條第1 項前│
 │    │                    │        │黃鹼類化合物製造甲基安非│        │段        │
 │    │                    │        │他命三階段氯化反應、氫化│        │          │
 │    │                    │        │反應與純化反應各過程之所│        │          │
 │    │                    │        │需設備                  │        │          │
 ├──┼──────────┼────┼────────────┼────┼─────┤
 │ 5  │化學藥品（扣押物編號│ 13罐   │法務部調查局鑑定書：符合│  同上  │毒品危害防│
 │    │壹之1 ，含硫酸鋇1 罐│        │一般以麻黃鹼類化合物製造│        │制條例第19│
 │    │、氯仿2 罐、鹽酸2 罐│        │甲基安非他命三階段氯化反│        │條第1項   │
 │    │、乙醚4 罐、氫氧化鈉│        │應、氫化反應與純化反應各│        │          │
 │    │2 罐、醋酸鈉1 罐、標│        │過程之所需設備          │        │          │
 │    │示C（I）液體1罐）   │        │                        │        │          │
 ├──┼──────────┼────┼────────────┼────┼─────┤
 │ 6  │活性炭（扣押物編號壹│  1包   │法務部調查局鑑定書：符合│  同上  │毒品危害防│
 │    │之2）               │        │一般以麻黃鹼類化合物製造│        │制條例第19│
 │    │                    │        │甲基安非他命三階段氯化反│        │條第1項   │
 │    │                    │        │應、氫化反應與純化反應各│        │          │
 │    │                    │        │過程之所需設備          │        │          │
 ├──┼──────────┼────┼────────────┼────┼─────┤
 │ 7  │氯化鈀（扣押物編號壹│  1罐   │法務部調查局鑑定書：符合│  同上  │毒品危害防│
 │    │之3）               │        │一般以麻黃鹼類化合物製造│        │制條例第19│
 │    │                    │        │甲基安非他命三階段氯化反│        │條第1項   │
 │    │                    │        │應、氫化反應與純化反應各│        │          │
 │    │                    │        │過程之所需設備          │        │          │
 ├──┼──────────┼────┼────────────┼────┼─────┤
 │ 8  │試紙（扣押物編號壹之│  1盒   │法務部調查局鑑定書：符合│  同上  │毒品危害防│
 │    │4）                 │        │一般以麻黃鹼類化合物製造│        │制條例第19│
 │    │                    │        │甲基安非他命三階段氯化反│        │條第1項   │
 │    │                    │        │應、氫化反應與純化反應各│        │          │
 │    │                    │        │過程之所需設備          │        │          │
 ├──┼──────────┼────┼────────────┼────┼─────┤
 │ 9  │濾紙（扣押物編號壹之│  1盒   │法務部調查局鑑定書：符合│  同上  │毒品危害防│
 │    │5）                 │        │一般以麻黃鹼類化合物製造│        │制條例第19│
 │    │                    │        │甲基安非他命三階段氯化反│        │條第1項   │
 │    │                    │        │應、氫化反應與純化反應各│        │          │
 │    │                    │        │過程之所需設備          │        │          │
 ├──┼──────────┼────┼────────────┼────┼─────┤
 │ 10 │硝酸（扣押物編號壹之│  1瓶   │法務部調查局鑑定書：符合│  同上  │毒品危害防│
 │    │8）                 │        │一般以麻黃鹼類化合物製造│        │制條例第19│
 │    │                    │        │甲基安非他命三階段氯化反│        │條第1項   │
 │    │                    │        │應、氫化反應與純化反應各│        │          │
 │    │                    │        │過程之所需設備          │        │          │
 ├──┼──────────┼────┼────────────┼────┼─────┤
 │ 11 │丙酮（扣押物編號壹之│  1瓶   │法務部調查局鑑定書：符合│  同上  │毒品危害防│
 │    │9）                 │        │一般以麻黃鹼類化合物製造│        │制條例第19│
 │    │                    │        │甲基安非他命三階段氯化反│        │條第1項   │
 │    │                    │        │應、氫化反應與純化反應各│        │          │
 │    │                    │        │過程之所需設備          │        │          │
 ├──┼──────────┼────┼────────────┼────┼─────┤
 │ 12 │湯匙（扣押物編號壹之│  3只   │法務部調查局鑑定書：符合│  同上  │毒品危害防│
 │    │12）                │        │一般以麻黃鹼類化合物製造│        │制條例第19│
 │    │                    │        │甲基安非他命三階段氯化反│        │條第1項   │
 │    │                    │        │應、氫化反應與純化反應各│        │          │
 │    │                    │        │過程之所需設備          │        │          │
 ├──┼──────────┼────┼────────────┼────┼─────┤
 │ 13 │量杯（扣押物編號壹之│  2只   │法務部調查局鑑定書：符合│  同上  │毒品危害防│
 │    │14）                │        │一般以麻黃鹼類化合物製造│        │制條例第19│
 │    │                    │        │甲基安非他命三階段氯化反│        │條第1項   │
 │    │                    │        │應、氫化反應與純化反應各│        │          │
 │    │                    │        │過程之所需設備          │        │          │
 ├──┼──────────┼────┼────────────┼────┼─────┤
 │ 14 │壓力表（扣押物編號壹│  1只   │法務部調查局鑑定書：符合│  同上  │毒品危害防│
 │    │之15）              │        │一般以麻黃鹼類化合物製造│        │制條例第19│
 │    │                    │        │甲基安非他命三階段氯化反│        │條第1項   │
 │    │                    │        │應、氫化反應與純化反應各│        │          │
 │    │                    │        │過程之所需設備          │        │          │
 ├──┼──────────┼────┼────────────┼────┼─────┤
 │ 15 │電子秤（扣押物編號壹│  1只   │法務部調查局鑑定書：符合│  同上  │毒品危害防│
 │    │之16）              │        │一般以麻黃鹼類化合物製造│        │制條例第19│
 │    │                    │        │甲基安非他命三階段氯化反│        │條第1項   │
 │    │                    │        │應、氫化反應與純化反應各│        │          │
 │    │                    │        │過程之所需設備          │        │          │
 ├──┼──────────┼────┼────────────┼────┼─────┤
 │ 16 │冰箱（扣押物編號壹之│  1個   │法務部調查局鑑定書：符合│  同上  │毒品危害防│
 │    │28）                │        │一般以麻黃鹼類化合物製造│        │制條例第19│
 │    │                    │        │甲基安非他命三階段氯化反│        │條第1項   │
 │    │                    │        │應、氫化反應與純化反應各│        │          │
 │    │                    │        │過程之所需設備          │        │          │
 ├──┼──────────┼────┼────────────┼────┼─────┤
 │ 17 │攪拌匙（扣押物編號壹│  1支   │法務部調查局鑑定書：符合│  同上  │毒品危害防│
 │    │之7）               │        │一般以麻黃鹼類化合物製造│        │制條例第19│
 │    │                    │        │甲基安非他命三階段氯化反│        │條第1項   │
 │    │                    │        │應、氫化反應與純化反應各│        │          │
 │    │                    │        │過程之所需設備          │        │          │
 ├──┼──────────┼────┼────────────┼────┼─────┤
 │ 18 │加熱用電磁爐（扣押物│  1個   │法務部調查局鑑定書，鑑定│  同上  │毒品危害防│
 │    │編號壹之21）        │        │結果：有第四級毒品先驅原│        │制條例第19│
 │    │                    │        │料甲基麻黃鹼殘留，符合一│        │條第1項   │
 │    │                    │        │般以麻黃鹼類化合物製造甲│        │          │
 │    │                    │        │基安非他命三階段氯化反應│        │          │
 │    │                    │        │、氫化反應與純化反應各過│        │          │
 │    │                    │        │程之所需設備            │        │          │
 ├──┼──────────┼────┼────────────┼────┼─────┤
 │ 19 │不銹鋼煮鍋（扣押物編│  3只   │法務部調查局鑑定書，鑑定│  同上  │毒品危害防│
 │    │號壹之10）          │        │結果：有第四級毒品先驅原│        │制條例第19│
 │    │                    │        │料甲基麻黃鹼殘留，符合一│        │條第1項   │
 │    │                    │        │般以麻黃鹼類化合物製造甲│        │          │
 │    │                    │        │基安非他命三階段氯化反應│        │          │
 │    │                    │        │、氫化反應與純化反應各過│        │          │
 │    │                    │        │程之所需設備            │        │          │
 ├──┼──────────┼────┼────────────┼────┼─────┤
 │ 20 │白色粉末（扣押物編號│  1包   │法務部調查局鑑定書，鑑定│  同上  │毒品危害防│
 │    │壹之17）            │        │結果：含第四級毒品先驅原│        │制條例第19│
 │    │                    │        │料甲基麻黃鹼，淨重2.34公│        │條第1項   │
 │    │                    │        │克，空包裝重0.75公克    │        │          │
 ├──┼──────────┼────┼────────────┼────┼─────┤
 │ 21 │大燒瓶（扣押物編號壹│  1個   │法務部調查局鑑定書，鑑定│  同上  │毒品危害防│
 │    │之27）              │        │結果：有第四級毒品先驅原│        │制條例第19│
 │    │                    │        │料甲基麻黃鹼、麻黃鹼殘留│        │條第1項   │
 │    │                    │        │，符合一般以麻黃鹼類化合│        │          │
 │    │                    │        │物製造甲基安非他命三階段│        │          │
 │    │                    │        │氯化反應、氫化反應與純化│        │          │
 │    │                    │        │反應各過程之所需設備    │        │          │
 ├──┼──────────┼────┼────────────┼────┼─────┤
 │ 22 │加氫反應器（含馬達）│  1個   │法務部調查局鑑定書，鑑定│  同上  │毒品危害防│
 │    │（扣押物編號壹之22  │        │結果：有第二級毒品甲基安│        │制條例第18│
 │    │）                  │        │非他命及第四級毒品先驅原│        │條第1 項前│
 │    │                    │        │料麻黃鹼殘留，符合一般以│        │段        │
 │    │                    │        │麻黃鹼類化合物製造甲基安│        │          │
 │    │                    │        │非他命三階段氯化反應、氫│        │          │
 │    │                    │        │化反應與純化反應各過程之│        │          │
 │    │                    │        │所需設備                │        │          │
 ├──┼──────────┼────┼────────────┼────┼─────┤
 │ 23 │馬達（扣押物編號壹之│  1個   │法務部調查局鑑定書：符合│  同上  │毒品危害防│
 │    │18）                │        │一般以麻黃鹼類化合物製造│        │制條例第19│
 │    │                    │        │甲基安非他命三階段氯化反│        │條第1項   │
 │    │                    │        │應、氫化反應與純化反應各│        │          │
 │    │                    │        │過程之所需設備          │        │          │
 ├──┼──────────┼────┼────────────┼────┼─────┤
 │ 24 │加氫反應器桶身（扣押│  1個   │法務部調查局鑑定書：符合│  同上  │毒品危害防│
 │    │物編號壹之23）      │        │一般以麻黃鹼類化合物製造│        │制條例第19│
 │    │                    │        │甲基安非他命三階段氯化反│        │條第1項   │
 │    │                    │        │應、氫化反應與純化反應各│        │          │
 │    │                    │        │過程之所需設備          │        │          │
 ├──┼──────────┼────┼────────────┼────┼─────┤
 │ 25 │氫氣瓶（含壓力表）（│  1個   │法務部調查局鑑定書：符合│  同上  │毒品危害防│
 │    │扣押物編號壹之24）  │        │一般以麻黃鹼類化合物製造│        │制條例第19│
 │    │                    │        │甲基安非他命三階段氯化反│        │條第1項   │
 │    │                    │        │應、氫化反應與純化反應各│        │          │
 │    │                    │        │過程之所需設備          │        │          │
 ├──┼──────────┼────┼────────────┼────┼─────┤
 │ 26 │真空馬達（扣押物編號│  1個   │法務部調查局鑑定書：符合│  同上  │毒品危害防│
 │    │壹之29）            │        │一般以麻黃鹼類化合物製造│        │制條例第19│
 │    │                    │        │甲基安非他命三階段氯化反│        │條第1項   │
 │    │                    │        │應、氫化反應與純化反應各│        │          │
 │    │                    │        │過程之所需設備          │        │          │
 ├──┼──────────┼────┼────────────┼────┼─────┤
 │ 27 │吸食器（扣押物編號壹│  1具   │法務部調查局鑑定書，鑑定│  同上  │與本件犯罪│
 │    │之19）              │        │結果：有甲基安非他命殘留│        │無關      │
 │    │                    │        │                        │        │          │
 ├──┼──────────┼────┼────────────┼────┼─────┤
 │ 28 │橡膠手套（扣押物編號│  1雙   │法務部調查局鑑定書，鑑定│  同上  │與本件犯罪│
 │    │壹之6）             │        │結果：未檢出法定毒品    │        │無關      │
 ├──┼──────────┼────┼────────────┼────┼─────┤
 │ 29 │水溶液（扣押物編號壹│  3瓶   │法務部調查局鑑定書，鑑定│  同上  │與本件犯罪│
 │    │之11-1、11-4、11-5）│        │結果：未發現含有法定毒品│        │無關      │
 │    │                    │        │成分                    │        │          │
 ├──┼──────────┼────┼────────────┼────┼─────┤
 │ 30 │手提電腦（IBM）（扣 │  1部   │                        │        │與本件犯罪│
 │    │押物編號壹之25-1）  │        │                        │        │無關      │
 ├──┼──────────┼────┼────────────┼────┼─────┤
 │ 31 │手提電腦（OMPAQ）（ │  1部   │                        │        │與本件犯罪│
 │    │扣押物編號壹之25-2）│        │                        │        │無關      │
 ├──┼──────────┼────┼────────────┼────┼─────┤
 │ 32 │BENQ手機（扣押物編號│  1個   │                        │        │與本件犯罪│
 │    │壹之26-1）          │        │                        │        │無關      │
 ├──┼──────────┼────┼────────────┼────┼─────┤
 │ 33 │CHT手機（扣押物編號 │  1個   │                        │        │與本件犯罪│
 │    │壹之26-2）          │        │                        │        │無關      │
 ├──┼──────────┼────┼────────────┼────┼─────┤
 │ 34 │Fishion手機（扣押物 │  1個   │                        │        │與本件犯罪│
 │    │編號壹之26-3）      │        │                        │        │無關      │
 ├──┼──────────┼────┼────────────┼────┼─────┤
 │ 35 │NOKIA手機（扣押物編 │  1個   │                        │        │與本件犯罪│
 │    │號壹之26-4）        │        │                        │        │無關      │
 └──┴──────────┴────┴────────────┴────┴─────┘
附錄法條：
毒品危害防制條例第4條第2項、第6項
製造、運輸、販賣第二級毒品者，處無期徒刑或 7 年以上有期徒
刑，得併科新臺幣 7 百萬元以下罰金。
前五項之未遂犯罰之。


司法院資訊處製作；財團法人民間司法改革基金會備份。
